【裁判字號】    97,抗,311
【裁判日期】    971230
【裁判案由】    限期行使權利
【裁判全文】
臺灣高等法院臺南分院民事裁定  97年度抗字第311號
抗 告 人  甲○○
上列抗告人因與相對人乙○○間限期行使權利事件，對於中華民
國97年10月24日臺灣臺南地方法院所為裁定（97年度聲字第1300
號）提起抗告，本院裁定如下：
    主      文
抗告駁回。
抗告訴訟費用新台幣壹仟元由抗告人負擔。
    理      由
一、抗告意旨略以：相對人已於96年7月24日對伊提起刑事附帶
    民事訴訟（原審96年度交簡附民字第92號），惟該案迄今尚
    未審理，訴訟尚未終結。而本件相對人乙○○與訴外人蔡巧
    霜基於「同一請求事由」與「同一訴訟權利」，屬合一確定
    之共同訴訟事件，卻分別聲請假扣押獲准，並分別聲請強制
    執行，因執行之標的物重複，時間亦部分重疊，除發生假扣
    押請求金額加總大於起訴請求金額之怪現象外，因標的物仍
    在假扣押狀態中，亦造成難以計算損害，致無從行使權利，
    為此提起抗告，求為廢棄原裁定云云。
二、按訴訟終結後，供擔保人得聲請法院通知受擔保利益人於一
    定期間內行使權利，並向法院為行使權利之證明，民事訴訟
    法第104條第1項第3款後段定有明文。前開規定，於其他依
    法令供訴訟上之擔保者準用之，並為同法第106條所明定。
    次按因假處分或假扣押所供之擔保，係為擔保受擔保利益人
    因不當假處分或假扣押所受損害而設，供擔保人依民事訴訟
    法第106條準用同法第104條第1項第3款規定，聲請以裁定命
    返還其擔保金之場合，倘執行法院已依聲請或依職權實施執
    行，若已撤銷假處分或假扣押之執行程序，受擔保利益人所
    受損害不會繼續發生，損害額即可確定，與民事訴訟法第10
    4條第1項第3款所定之「訴訟終結」相當，供擔保人即得聲
    請法院通知受擔保利益人於一定期間內行使權利。
三、經查：債權人即相對人前依原審96年度裁全字第1478號假扣
    押裁定，以96年度存字第979號供擔保50萬元後，依原審96
    年度執全吉字第918號對抗告人為假扣押強制執行在案；嗣
    因抗告人對假扣押裁定提起抗告後，經本院予以廢棄並駁回
    相對人在第一審之假扣押聲請確定（本院96年度抗字第129
    號、抗更(一)字第9號、最高法院96年度台抗字第543號、97年
    度台抗字第22號），執行法院遂據抗告人之聲請撤銷假扣押
    之執行等情，業經本院調閱原審96年度裁全字第1478號假扣
    押裁定及96年度執全吉字第918號假扣押強制執行全卷查核
    無訛。又本件純就原審96年度執全字第918號假扣押執行所
    造成損害之權利行使，與相對人提起刑事附帶民事訴訟（原
    審96年度交簡附民字第92號）無涉。揆諸前開說明，本件自
    應認符合民事訴訟法第104條第1項第3款所定之「訴訟終結
    」要件，是原審法院依債權人即相對人之聲請，裁定債務人
    即抗告人應於原裁定送達後20日內，就其因原審法院96年度
    執全字第918號假扣押執行所受損害，向相對人行使權利，
    並向原審法院提出為行使權利之證明，於法並無不合。雖訴
    外人蔡巧霜另以原審97年度執全字第212號假扣押執行事件
    執行抗告人之本件執行標的物，惟此與相對人以96年度執全
    字第918號假扣押執行無涉，抗告人仍應就後者所受損害，
    向相對人行使權利，其以不能計算其損害云云，提起抗告，
    求為廢棄原裁定，為無理由，應予駁回。
四、據上論結，本件抗告為無理由，依民事訴訟法第495條之1第
    1項，第449條第1項、第95條、第78條，裁定如主文。
中    華    民    國    97    年    12    月    30    日
                  民事第二庭    審判長法  官  丁振昌
                                      法  官  吳上康
                                      法  官  李素靖
上為正本係照原本作成。
如不服本裁定，僅得於收受本裁定正本送達後10日內以適用法規
顯有錯誤為理由，向本院提出再抗告狀（須附繕本）依法應繳納
抗告費新台幣1千元，並委任律師為訴訟代理人，經本院許可後
始可再抗告於最高法院。
中    華    民    國    97    年    12    月    30    日
                                      書記官  李淑華
【附記】
民事訴訟法第495條之1第2項準用同法第466條之1第1、2項規定
：
(1)對於第二審判決上訴，上訴人應委任律師為訴訟代理人。但上
  訴人或其法定代理人具有律師資格者，不在此限。
(2)上訴人之配偶、三親等內之血親、二親等內之姻親，或上訴人
  為法人、中央或地方機關時，其所屬專任人員具有律師資格並
  經法院認為適當者，亦得為第三審訴訟代理人。
民事訴訟法第466條之2：
  上訴人無資力委任訴訟代理人者，得依訴訟救助之規定，聲請
  第三審法院為之選任律師為其訴訟代理人。


司法院資訊處製作；財團法人民間司法改革基金會備份。
